臺灣高等法院民事裁定　　　　　　　　　96年度抗字第1848號
抗　告　人　乙○○
上列抗告人因與相對人甲○○間損害賠償事件，對於中華民國96
年9月7日台灣基隆地方法院96年度重訴字第 6號所為裁定提起抗
告，本院裁定如下：
    主  文
抗告駁回。
抗告訴訟費用由抗告人負擔。
    理  由
一、本件抗告意旨略以：其與相對人間台灣基隆地方法院96年度
    重訴字第 6號損害賠償事件經原法院判決後，判決正本於民
    國（下同）96年8月3日寄存送達予抗告人，依民事訴訟法第
    138條第2項規定，前開判決書應於96年 8月13日始發生送達
    抗告人之效力，抗告人於同年月27日提起上訴，自未逾期。
    又抗告人原法院訴訟代理人雖於96年8月1日即收受前開判決
    書，惟其未即告知抗告人，嗣該判決書並送達抗告人，以抗
    告人收受判決書正本之時間點計算上訴期間，較有利於抗告
    人，亦符合公平原則，原裁定以抗告人逾期提起上訴為由駁
    回抗告人之上訴，自有未合，爰提起抗告請求廢棄原裁定等
    語。
二、按訴訟代理人就其受委任之事件有為一切訴訟行為之權。但
    捨棄、認諾、撤回、和解、提起反訴、上訴或再審之訴及選
    任代理人，非受特別委任不得為之，民事訴訟法第70條第1
    項定有明文。又所謂一切訴訟行為，凡不屬民事訴訟法第70
    條第 1項但書所定應受特別委任之事項均包含在內，代受送
    達亦為一切訴訟行為之一種，訴訟代理人當然有此權限，其
    基此所為之代受送達，即與委任之當事人自受送達生同一之
    效力，最高法院44年度台抗字第192號判例要旨可資參照。
    再者，訴訟代理人受送達之權限未受限制者，送達應向該代
    理人為之。但審判長認為必要時，得命送達於當事人本人，
    民事訴訟法第132條亦定有明文。又訴訟代理人有2人以上者
    ，均得單獨代理當事人，民事訴訟法第71條第 1項定有明文
    。是同一當事人概括委任數訴訟代理人，各訴訟代理人均有
    為該當事人收受文書送達之權，向其中一人為送達，即發生
    合法送達之效力，倘各訴訟代理人收受文書之時間不同，依
    單獨代理之原則，以最先收到之時，為送達效力發生之時，
    最高法院88年度台抗字第204號裁定亦可資參照。
三、經查，抗告人於原法院委任詹振寧律師及章銘義為訴訟代理
    人，均未限制訴訟代理人收受送達之權限，而基隆地院96年
    度重訴字第 6號判決於96年8月1日已合法送達於詹振寧律師
    ，此分別有委任狀及基隆地院送達證書附卷可稽（見原法院
    重訴卷第17、25、57頁），本諸前開見解，自已生合法送達
    抗告人之效力。抗告人於96年8月27日始提起上訴，已逾20
    日上訴不變期間，而屬不合法，是原裁定本於前開原因駁回
    抗告人之上訴，並無不合。抗告人稱：訴訟代理人收受判決
    書後並未即告知抗告人，該判決書嗣並送達抗告人，應以抗
    告人收受判決書正本之時間點計算上訴期間，較符合公平原
    則及當事人利益云云，惟抗告人既賦予其訴訟代理人代受送
    達權限，則於其訴訟代理人收受送達後即直接對抗告人生送
    達之效力，此不因訴訟代理人未即告知抗告人而有不同。又
    前開判決書嗣雖復送達於抗告人及其另一訴訟代理人章銘義
    ，惟僅屬同一文書對同一當事人之兩次送達，自應以前次合
    法送達時點起算上訴不變期間。抗告人執前開理由指摘原裁
    定不當，聲明廢棄，為無理由，應予駁回。
四、爰裁定如主文。
中　　華　　民　　國　　96　　年　　11　　月　　14　　日
                  民事第十三庭
                      審判長法　官　黃嘉烈
　　　　　　　　　　　      法　官　吳燁山
　　　　　　　　　　　      法　官　高鳳仙
正本係照原本作成。
本裁定除以適用法規顯有錯誤為理由，並經本院許可外，不得再
抗告。如提起再抗告，應於收受後10日內委任律師為訴訟代理人
向本院提出再抗告狀。並繳納再抗告費新台幣１千元。
中　　華　　民　　國　　96　　年　　11　　月　　21　　日
　　　　　　　　　　　　　　書記官　黃慶霽
